臺灣苗栗地方法院民事判決　　　　　　　　　　　　　　九十三年度訴字第一八號
　　原　　　告　復鋼機械工程有限公司
　　法定代理人　乙○○
　　訴訟代理人　丙○○
　　被　　　告　凱聚股份有限公司
　　法定代理人　傅劉滿蘭
　　訴訟代理人　甲○○
當事人間請求清償債務事件，本院於中華民國九十三年二月十三日言詞辯論終結，判
決如下：
    主    文
被告應給付原告新台幣貳佰陸拾伍萬玖仟捌佰貳拾元，及自民國九十二年十二月二
十四日起至清償日止，按年息百分之五計算之利息。
訴訟費用由被告負擔。
    事    實
一、原告方面：
  (一)聲明：如主文所示。
  (二)陳述：被告凱聚股份有限公司於民國九十二年五月三十一日起，至同年十月三十
          一日止陸續積欠原告公司貨款，共計新台幣（下同）二百六十五萬九千八
          百二十三元，雖曾開立被告凱聚股份有限公司之商業本票供擔保，惟均未
          獲清償。為此，爰依買賣契約之法律關係，請求判決如訴之主文第一項所
          示之金額，及自起訴狀繕本送達被告翌日即九十二年十二月二十四日起至
          清償日止，按年息百分之五計算之利息。
  (三)證據：提出被告凱聚股份有限公司商業本票六張均影本。
二、被告方面：
  (一)聲明：原告之訴駁回，訴訟費用由原告負擔。
  (二)陳述：對於原告公司之上開主張及請求，希望能分期清償，以利公司之營運。
    理      由
一、本件原告起訴請求判決被告應給付原告二百六十五萬九千八百二十三元，及自九
    十二年十月三十一日起至清償日止，按年息百分之六計算之利息，繼於本院審理
    中減縮聲明為被告應給付原告二百六十五萬九千八百二十三元，及自九十二年十
    二月二十四日起至清償日止，按年息百分之五計算之利息，此係減縮應受判決事
    項之聲明，核與民事訴訟法第二百五十五條第一項第三款規定相符，應予准許，
    合先敘明。
二、原告主張被告積欠如主文第一項所示之賣賣貨款及利息未獲清償等情，為被告所
    不爭執，復據原告提出被告凱聚股份有限公司商業本票六張為證，堪信原告之主
    張為真實。被告雖辯稱公司營運不善，希望分期償還上開買賣債務云云，惟按債
    務之清償期，除法律另有規定或契約另有訂定，或得依債之性質或其他情形決定
    者外，債權人得隨時請求清償，債務人亦得隨時為清償，民法第三百一十五條定
    有明文。被告於本院審理中雖多次表達，就上開金額願意分期清償，惟未能為原
    告所允諾。況且，被告並未提出任何積極證據證明被告公司之境況，在無甚害於
    原告利益之相當期限內，分期給付之證據供本院審酌，被告所辯，為無理由，不
    應准許。
三、從而，原告依買賣契約關係請求被告給付其二百六十五萬九千八百二十三元，及
    自九十二年十二月二十四日起至清償日止，按年息百分之五計算之利息，為有理
    由，應予准許。
四、據上論結：本件原告之訴為有理由，依民事訴訟法第七十八條，判決如主文。
中　　　華　　　民　　　國　　九十三　　年　　　二　　　月　　二十五　　日
                                      民事庭法　　　官    吳振富
正本係照原本作成。
如對本判決上訴，須於判決送達後廿日內向本院提出上訴狀。
中　　　華　　　民　　　國　　九十三　　年　　　二　　　月　　二十五　　日
                                            法院書記官    陳玲誼
